# 处置股东投入的资产

提问人：666c 时间：2021-07-15 12:33:10
背景：股东一开始无偿投入一项专利产权，按照评估价值入账，借：无形资产，贷：资本公积，现在这些专利不打算继续使用（还有一点经济价值）， 1 、处置时，是可以冲减资本公积，还是列处置损益呢。
2 、如果不处置，继续放账上，是否可以继续当永久性无形资产，不计提摊销，每年做减值测试呢？还是说在终止使用时，全额计提减值准备？

回答人：chenyiwei
这种情况很可能表明当初股东投入时的评估值是虚的、不合理的，应考虑是否将前期该笔无形资产入账的会计分录进行前期差错更正处理，冲回虚增的无形资产价值和资本公积，并对价值虚增部分所对应的累计摊销进行追溯重述。然后，依据调整后的账面价值进行资产处置或核销的相关账务处理。